臺灣臺南地方法院刑事判決　　　　　　　 96年度易字第666號
公　訴　人　臺灣臺南地方法院檢察署檢察官
被　　　告　乙○○
上列被告因詐欺案件，經檢察官提起公訴（96年度偵字第5375號
），本院判決如下：
    主  文
乙○○連續幫助共同意圖為自己不法之所有，以詐術使人將本人
之物交付，處有期徒刑捌月，減為有期徒刑肆月，如易科罰金，
以銀元參佰元折算壹日。
    事  實
一、乙○○明知詐騙集團經常以取得他人金融帳戶作為詐欺犯行
    取得不法金錢之重要方法，又對於提供帳戶，雖無引發他人
    萌生犯罪之確信，但仍以縱若有人持以犯罪，亦不違反其幫
    助犯罪之本意，竟仍基於幫助詐騙集團以轉帳匯款方式取得
    詐欺不法金錢之不確定概括犯意，先於民國（下同）九十四
    年四月間起至同年五月二日下午止之期間內某日時，將其所
    有之合作金庫銀行臺南分行（下稱合作金庫）帳號0000
    000000000號帳戶之存簿、提款卡及密碼等資料提
    供予不詳詐欺集團成員；復基於同上之概括犯意，於九十四
    年五月六日某時起至翌日下午止之期間內某時，將不知情之
    其母親鄭桂英所有之臺新國際商業銀行臺南分行（下稱臺新
    銀行）帳戶00000000000000號帳戶及中國信
    託商業銀行臺南分行（下稱中國信託銀行）帳號00000
    0000000號帳戶之存簿、提款卡及密碼等資料，提供
    予不詳詐欺集團成員；用以幫助詐騙集團為詐欺犯罪後，將
    款項存入上開帳戶內，藉以取得詐欺所得。之後，不詳詐騙
    集團成員即於如附表所示時間，以如附表所示詐騙手法，致
    使如附表所示被害人信以為真，陷於錯誤，而依指示於如附
    表所示匯款時間，匯款如附表所示金額，分別至上開三件帳
    戶內，各該金錢旋遭詐欺集團成員提領，致生損害於被害人
    ；嗣被害人得知被騙，報警循線查獲上情。
二、案經臺灣臺南地方法院檢察署檢察官自動檢舉偵查起訴。
    理  由
一、訊據被告乙○○對於上開三件帳戶分別係其母女所有，及被
    害人呂淑貞、甲○○及陳文欽遭騙將各該金錢分別匯入上開
    各該帳戶等情並不爭執，惟矢口否認有將帳戶提供予詐騙集
    團使用之犯行，並辯稱：我從中華日報得知辦理貸款的訊息
    ，經過電話聯繫，便照對方指示，於九十四年四、五月間，
    將上開合作金庫帳戶之存摺及提款卡等資料郵寄給對方，幫
    我辦理貸款，對方說等貸款辦妥，再把帳戶資料寄還給我，
    但貸款並沒有辦出來，帳戶資料也沒還我；之後，我與我母
    親於九十四年五月六日中午，一同去換上開中國信託銀行帳
    戶之晶片卡，並去上開臺新銀行開戶，辦完後我母親因趕去
    上班，就在路邊，將該二件帳戶存摺、提款卡及密碼資料交
    給我，要我拿回家，我放在機車坐墊下的置物箱裡就忘記了
    ，後來機車坐墊被撬開，我母親的帳戶資料遭偷走云云。惟
    查：
  (一)上開證人即被害人呂淑貞、甲○○及陳文欽遭詐騙之事實，
    業據其三人於警訊時或偵查中證述明確（見他字卷第十五至
    十七、二十九至三十一頁，臺灣士林地方法院檢察署九十四
    年度偵字第九九九六號卷第三十一、三十二、五十九、六十
    頁），復有報案三聯單影本一份、上開三件帳戶開戶資料、
    客戶交易明細表三張、帳戶歷史交易查詢及提款人員翻拍照
    片十張附卷可稽（見他字卷第十八、二十一頁，臺灣臺南地
    方法院檢察署九十五年度偵字第一四二六號卷第二十至三十
    一頁，上開第九九九六號卷第十六至二十二、三十三至三十
    五、三十九至四十二、六十二至七十一頁，本院易字第六六
    六號卷第二十四頁），審諸一般人並無任意將所有款項匯入
    他人帳戶之可能，而證人等非但與被告素不相識，其所匯入
    之款項，復旋經不詳之詐騙集團成員提領取得，致難以追查
    其流向，是證人等所訴遭人詐欺取財一節，自堪採信，並可
    認定詐騙集團分別利用被告及其母親之上開三件帳戶及提款
    卡，向證人等遂行詐欺取財犯行，顯為有計畫之實施犯罪。
  (二)關於被告之上開合作金庫帳戶部分，被告固以其係為申辦貸
    款，才將該帳戶存摺及提款卡等資料寄給對方云云置辯，惟
    ：(1)被告於審理中自承：我請上開對方辦貸款時，對方說要
    看清楚我的交易紀錄，所以我又去臺新銀行申請一個我的新
    帳戶，並將新開立的臺新銀行存摺、提款卡等連同上開合作
    金庫存摺、提款卡等，與我原有的郵局存摺、提款卡等資料
    一起寄給對方辦貸款，云云（見本院易字第六六六號卷第三
    十六至三十八頁），徵諸被告上開臺新銀行帳戶，乃新為辦
    理開戶，其內未有長期之金錢交易往來紀錄，並無法做為帳
    戶所有人歷來信用之徵信參考，且一次將三件帳戶寄出，亦
    與常理不合，顯然被告所辯其交付上開合作金庫帳戶資料係
    為辦理貸款云云，甚為可疑，難信真正。(2)且按各類形式之
    詐欺（舉凡誑稱中獎繳交保證金、退稅、核對信用卡刷卡記
    錄、媒介賣淫、親人被綁架、虛設網路拍賣網站等等不一而
    足）利用行動電話、市內電話或電腦網路，且收購人頭帳戶
    作為詐欺工具以利行騙之事例，無日無時在平面、電子媒體
    經常報導，且警察、金融、稅務單位亦在各公共場所張貼防
    騙文宣，已為社會大眾所共知。況且，金融存款帳戶，攸關
    存戶個人財產權益之保障，專屬性甚高，衡諸常理，若非與
    本人有密切關係，不可能提供個人帳戶供他人使用，又坊間
    報章雜誌及其他新聞媒體，對於犯罪集團為掩飾詐欺取財犯
    行，經常利用他人存款帳戶作為匯款帳戶，以規避執法人員
    之查緝，並掩飾、確保因自己犯罪所得之財物，已多所報導
    及再三披露，則依一般人之社會生活經驗，苟見他人不自己
    申請開立帳戶而蒐集不特定人之帳戶使用，衡情應可預見收
    集之帳戶乃係被利用為與財產有關之犯罪工具，是被告對此
    當無不知之理，竟仍提供上開金融帳戶之存摺、提款卡及密
    碼供該等不詳人士使用，縱無具體事證顯示被告確有參與向
    被害人詐欺取財、或不法取得被害人匯款等犯行，然就該不
    詳人士嗣後將其提供之帳戶供作詐欺取財之用，顯不違反其
    本意，則被告有幫助他人詐欺取財之不確定故意，甚為顯明
    。(3)此外，衡諸社會常情，辦理貸款之金融機構或理財公司
    ，除要求貸款人提供相關身份證明文件及財力證明外，並無
    要求貸款人亦應提供提款卡及其密碼作為審核之依據，況依
    被告所辯，其係因辦理貸款始將存摺及提款卡交付他人，則
    其提款卡密碼與提款卡放置一起並交予他人，豈不讓該持有
    提款卡之第三人得以輕易提領其所申辦之貸款。況被告與交
    付上開合作金庫帳戶存摺、提款卡及密碼之人素不相識，竟
    將該存摺、提款卡連同密碼等相關資料交付，顯與常理不符
    ，難資憑信。故被告既有交付帳戶存摺、提款卡及密碼予他
    人，幫助他人作為詐欺取財之匯款使用，使其更易於遂行詐
    欺取財之犯行，是縱無證據證明被告明知該人之犯罪態樣係
    以該帳戶供詐欺之用，惟其顯具使人以其金融帳戶實施詐欺
    犯罪亦不違背其本意之幫助意思至明。
  (三)關於被告母親之上開臺新銀行及中國信託銀行帳戶部分，被
    告固以失竊云云置辯，惟：(1)被告於九十五年一月十七日之
    偵查中向檢察官陳稱：我母親將該二件帳戶存摺、提款卡及
    密碼交給我後，我放在機車座墊下面，等到九十四年五月十
    一日，我母親要拿時，我才發現機車有被撬開，我沒想到要
    報案失竊云云（見上開偵字第一四二六號卷第十二頁），嗣
    於本院九十五年度易字第三三六號案件審理中證稱：（問：
    機車座墊被撬開，為何沒有去報失竊？）答：我曾經身分證
    不見了兩次，第一次我有去報警，他們跟我說我不會做壞事
    沒有關係云云（見本院易字第三三六號卷第三十九頁），被
    告先後所辯，有避重就輕情形，難以置信，且被告明知上開
    中國信託銀行帳戶之晶片卡係新為核發，上開臺新銀行帳戶
    係新辦理開戶（參見本院易字第三三六號卷第三十六頁），
    皆為其母親需用之物，事關其母親個人財產權益之保障，一
    般人皆會注意帳戶存簿、提款卡等物之保管，並將之存放在
    固定、安全之處所，惟被告竟將之放置機車置物箱中，數日
    均未取出，顯與常情未合，故被告所辯上情，顯係臨訟抵賴
    之詞，委無足採。至於證人即被告母親鄭桂英於警詢時所陳
    ：我於九十四年五月十一日要用帳戶，向被告拿我的臺新銀
    行及中國信託銀行帳戶存摺、提款卡等資料時，發現機車鎖
    匙有被撬開，坐墊內東西有被翻動過，這些東西也被偷了等
    語（見上開第九九九六號卷第二十七至二十八頁），僅可證
    明鄭桂英當日所見被告機車之情狀，尚無足證明鄭桂英之臺
    新銀行及中國信託銀行帳戶資料確實置於被告機車坐墊下置
    物箱而遭竊，無法為有利於被告之認定。(2)況邇近以電話詐
    騙或恐嚇被害人匯款之詐欺或恐嚇取財犯罪層出不窮，且多
    數均係匯入人頭帳戶而遭提領一空，業經媒體廣為披載，帳
    戶存摺、提款卡、印鑑章皆為個人重要之理財工具，則一般
    人發現帳戶存摺或提款卡遺失，理當迅向金融機構辦理掛失
    止付或報警處理，避免遭他人作為不法之用，縱該帳戶內並
    無存款，為維自身利益，亦無由不為任何之處理，被告乃成
    年之人，對此應知之甚詳，然被告若確實未拿鄭桂英之上開
    帳戶存摺、提款卡等物予他人使用，則於知悉上開物品遺失
    ，可能供為犯罪之用，更應迅至警局瞭解該等帳戶是否已為
    犯罪使用，並釐清自己責任，詎被告竟未為之，反而置之不
    理，此舉實有違常情，更顯見被告所執詞上開帳戶係遭竊云
    云，洵屬無據。(3)另詐欺取財之人為方便收取贓款，並躲避
    檢警之追緝，而以他人帳戶作款項出入使用，通常先取得帳
    戶持有人之同意才使用，否則一旦帳戶持有人辦理掛失，被
    害人所匯入之款項即遭凍結無法提領，而帳戶持有人反可輕
    易辦理補發存摺、變更印鑑及密碼，將款項提領一空，衡以
    上情，該等犯罪集團當無甘冒此風險之理。再衡諸被害人甲
    ○○、陳文欽匯款至上開各該帳戶後，各該筆匯款亦旋遭領
    取，更足見該詐欺取財之人，於實施詐騙時，確有把握該等
    帳戶不致遭帳戶持有人掛失止付，益徵鄭桂英上開帳戶存摺
    、提款卡及密碼係被告提供予他人供作詐欺取財犯罪之被害
    人匯款所用，應屬無疑。
  (四)另衡情金融機構之帳戶為個人理財之工具，立於資金供需便
    利性，申請開設帳戶並無特殊限制，一般民眾皆能自由申請
    開戶，且亦可同時在不同金融機構申請多數存款帳戶使用，
    並具有一定金融交易目的及識別意義，具高度專有性，除非
    本人或與本人關係親密者，難認有何理由可自由流通使用該
    存摺，一般人皆有妥為保管防止他人任意使用之認識，縱因
    特殊情況偶有交付他人使用之需，亦必然深入瞭解用途後再
    行提供以使用，方符常情，且依一般人之社會生活經驗，並
    無使用他人帳戶之必要，然近來利用人頭帳戶匯款而恐嚇或
    詐騙案件層出不窮，媒體及政府無不大力宣導，提醒注意，
    並有警示標誌張貼於各金融機構及提款機等處，即若不以自
    己名義申請開立帳戶使用，反向他人蒐集或收購金融機構帳
    戶，帳戶所有人對此應有合理懷疑其目的係詐取他人財物。
    被告係具一般社會智識經驗之成年人，縱不確知所提供之帳
    戶，遭他人用以對被害人詐欺取財，或不確知係以何種方法
    於何時、地為詐欺致被害人匯款入帳戶等情，惟自應知該不
    詳詐騙集團係利用上開帳戶作為犯罪之用，是其對於他人利
    用本件三件帳戶存摺、提款卡及提款密碼，供作犯詐欺取財
    罪出入帳戶之用等情，能預見其發生且其發生不違背其本意
    ，有幫助詐欺取財集團利用上開帳戶犯罪之不確定故意，允
    無疑義。
  (五)綜合上情，被告提供本件三件帳戶予他人使用，既可預見該
    等正犯係為掩飾或隱匿因詐欺行為所得財物之用，且被害人
    等確因受詐欺而陷於錯誤始匯款至上開三件帳戶，已如前述
    ，是被告顯有幫助詐騙集團詐欺取財之行為及故意存在，至
    為灼然。被告所辯，難以採信，本件事證明確，其先後幫助
    詐欺之犯行，應洵堪認定。
二、嗣被告行為後，刑法相關規定已於九十四年二月二日修正公
    布，並同自九十五年七月一日施行。按同於九十五年七月一
    日修正施行之刑法第二條規定，乃係關於新舊法比較適用之
    準據法，其本身無關行為可罰性要件之變更，故於九十五年
    七月一日前揭法律修正施行後，如有涉及比較新舊法之問題
    ，即應逕依修正後刑法第二條第一項規定，為「從舊從輕」
    之比較（參見最高法院九十五年度第八次刑事庭會議決議意
    旨）。茲分述如下：
  (一)九十五年六月十四日修正公布，同年七月一日施行之刑法施
    行法第一條之一第一項、第二項前段增訂「中華民國九十四
    年一月七日刑法修正施行後，刑法分則編所定罰金之貨幣單
    位為新臺幣。九十四年一月七日刑法修正時，刑法分則編未
    修正之條文定有罰金者，自九十四年一月七日刑法修正施行
    後，就其所定數額提高為三十倍。」等內容。而被告所犯之
    刑法第三百三十九條第一項自七十二年六月二十六日（即罰
    金罰鍰提高標準條例修正公布日）迄今未修正，其罰金法定
    刑為「一千元」，貨幣單位乃「銀元」（刑法第三百三十九
    條第一項參照），依罰金罰鍰提高標準條例第一條前段提高
    十倍，實為「銀元一萬元」，經折算為「新臺幣三萬元」。
    刑法施行法於九十五年七月一日施行後，所定罰金之貨幣單
    位為新臺幣，就其所定數額提高為三十倍，刑法第三百三十
    九條第一項之罰金法定刑「一千元」，依該規定折算，亦為
    「新臺幣三萬元」。是刑法施行法前開條文修正後，刑法第
    三百三十九條第一項「罪刑」並未變更。刑法施行法第一條
    之一第一項、第二項前段之法律效果乃將刑法分則罰金刑之
    貨幣單位從「銀元」轉換為「新臺幣」，係貨幣單位之準據
    法，修正意旨亦止於釐清吾國先前易生混淆之貨幣單位系統
    ，與罪刑無涉，尚無刑法第二條第一項新舊法比較適用之問
    題，自應適用現行有效之法律。
  (二)關於罰金刑最低額部分：本院所諭知之被告罪名及其宣告刑
    （詳後），法定刑得科以一千元以下罰金。修正前刑法第三
    十三條第五款規定罰金為一元以上，修正後刑法第三十三條
    第五款則將罰金規定係新臺幣一千元以上，以百元計算之。
    是依修正後之法律，被告得科處之罰金刑最低為新臺幣一千
    元；然依被告行為時之刑罰法律，即修正前刑法第三十三條
    第五款規定之罰金最低額一元，該罪之罰金刑最低額為銀元
    一元，若換算為新臺幣，僅為新臺幣三元。經比較新舊法之
    結果，應以舊法較有利於被告。又被告行為後，刑法第三十
    條第一項、第二項條文內所定「從犯」用語，業修正為「幫
    助犯」並於九十五年七月一日修正公布施行，然此僅屬法律
    用語之明文標準化，無涉刑罰權規範變更，自無新舊法比較
    問題。
  (三)關於連續犯部分：修正前刑法第五十六條連續犯之規定，依
    修正後刑法業已修正公布刪除，此刪除雖非犯罪構成要件之
    變更，但顯已影響行為人刑罰之法律效果，自屬法律有變更
    ，且新法既刪除連續犯，則被告上開犯行須依同法第五十條
    規定，分別論罪，併合處罰，惟被告之犯行，依修正前刑法
    論以連續犯，則僅論以一罪，惟加重其刑，從而，經比較新
    舊法之結果，仍應適用較有利於被告之行為時法律即舊法論
    以連續犯，此有最高法院九十五年度第八次刑事庭會議決議
    可資參照。
  (四)關於加減例部分：修正前刑法第六十八條規定：拘役或罰金
    加減者，僅加減其最高度；新修正刑法第六十七條則規定：
    有期徒刑或罰金加減者，其最高度及最低度同加減之；新法
    修正，罰金最低度同時加重（減輕）之，使法官量刑範圍受
    到減縮（擴張），行為人將受到較舊法罰金最低度較高（低
    ）之刑罰，行為人受處罰之實質內涵顯有變更，屬於法律變
    更，自應比較新舊法，適用最有利行為人之舊（新）法。
  (五)綜上，舊法關於連續犯之規定，較有利於被告，而本件復未
    科以罰金之刑，衡諸整體統合比較結果及不得割裂適用法律
    之原則，應依刑法第二條第一項前段之規定，一體適用修正
    前刑法之相關規定予以處斷。
三、(一)查被告乙○○將上開三件帳戶存摺、提款卡及密碼等資料
    ，先後提供予詐騙集團，作為詐騙集團共犯詐欺取財之匯款
    帳戶，幫助詐騙集團詐得款項之行為，核係二次犯刑法第三
    十條第一項前段、第三百三十九條第一項詐欺取財罪之幫助
    犯；其中，被告以一個提供上開臺新銀行帳戶及上開中國信
    託銀行帳戶號之行為，幫助不法詐騙集團成員二次犯如附表
    編號二、三之詐欺取財犯行，此部分應認被告係以一行為同
    時觸犯二個幫助詐欺取財罪，為同種想像競合犯，應依刑法
    第五十五條規定，從一情節較重之幫助詐欺取財罪處斷（修
    正後刑法第五十五條但書之規定，為法理之明文化，非屬法
    律之變更，不生比較適用之問題）。被告先後二次幫助詐欺
    取財之行為，時間緊接、觸犯構成要件相同之罪名，顯係基
    於概括犯意反覆為之，依修正前刑法第五十六條連續犯之規
    定，應論以一罪並加重其刑；又被告連續幫助詐欺集團詐欺
    取財之幫助行為，依刑法第三十條第二項之規定，減輕其刑
    ；並先加後減之。(三)爰審酌被告之素行及智識程度，其本身
    雖未實際參與詐欺取財犯行，然提供帳戶幫助詐騙集團詐騙
    使用，不僅造成執法機關不易查緝犯罪行為人，嚴重危害社
    會治安，助長社會犯罪風氣，更造成被害人求償上之困難，
    且犯後未坦認犯行，尚乏悔意，被害人等遭詐騙金錢數額，
    暨被告迄今尚未與被害人等和解等一切情狀，量處如主文所
    示之刑，以示懲儆；另本件被告犯罪行為之時間，係在九十
    六年四月二十四日以前，所犯罪名固為中華民國九十六年罪
    犯減刑條例第三條第一項第十五款所列，惟其宣告刑在有期
    徒刑一年六月以下，仍合於同條例第二條第一項第三款之規
    定，應減其宣告刑二分之一，並依修正前刑法第四十一條第
    一項前段規定，諭知易科罰金之折算標準（被告行為後，罰
    金罰鍰提高標準條例第二條業已刪除，而刑法第四十一條第
    一項前段關於易科罰金之折算標準已由舊法之銀元一百元、
    二百元、三百元修正為新台幣一千元、二千元、三千元，因
    屬科刑規範事項之變更，其折算標準為裁判時所應諭知，自
    有就新舊法規定比較之必要，經比較新舊法結果，以被告行
    為時之舊法較為有利於被告，新法並無對被告有較為有利之
    情形，是依刑法第二條第一項前段之規定，本件應適用被告
    行為時之舊法即依修正前刑法第四十一條第一項前段、廢止
    前罰金罰鍰提高標準條例第二條之規定，諭知以銀元三百元
    折算一日為易科罰金之折算標準）。
據上論斷，應依刑事訴訟法第二百九十九條第一項前段，刑法第
二條第一項前段、第五十六條（修正前）、第五十五條前段、第
三十條第二項、第三百三十九條第一項、第四十一條第一項前段
，刑法施行法第一條之一第一項、第二項前段，罰金罰鍰提高標
準條例第二條（廢止前），中華民國九十六年罪犯減刑條例第二
條第一項第三款、第七條、第九條，判決如主文。
本案經檢察官王誠到庭執行職務。
中　　華　　民　　國　　96　　年　　10　　月　　31　　日
　　　　　　　　　刑事第八庭    審判長法　官　彭喜有
                                      法　官　李東柏
                                      法  官  盧鳳田
以上正本證明與原本無異。
如不服本判決應於收受本判決後10日內向本院提出上訴書狀，並
應敘述具體理由。如未敘述上訴理由者，應於上訴期間屆滿後20
日內向本院補提理由書狀（均須按他造當事人之人數附繕本）「
切勿逕送上級法院」。
　　　　　　　　　　　　　　　　      書記官  吳姁穗
中　　華　　民　　國　　96　　年　　10　　月　　31　　日
附錄本件論罪科刑法條：
刑法第三百三十九條第一項：
意圖為自己或第三人不法之所有，以詐術使人將本人或第三人之
物交付者，處五年以下有期徒刑、拘役或科或併科一千元以下罰
金。
附表：
┌──┬─────────────────────────┐
│編號│詐騙時間、被害人、手法、匯款時、地及金額          │
├──┼─────────────────────────┤
│一  │呂淑貞於九十四年五月二日晚間八時十分許，在其位於桃│
│    │園縣大溪鎮住處（詳細地址詳卷），接獲基於意圖為自己│
│    │不法所有犯意聯絡之詐騙集團成員電話，佯稱呂淑貞之金│
│    │融卡遭盜用，要呂淑貞到提款機操作轉帳止付轉出云云，│
│    │致使呂淑貞信以為真，陷於錯誤，而依指示於當日晚間八│
│    │時二十日分許，在桃園縣大溪郵局提款機，將新台幣（下│
│    │同）九萬九千九百八十三元，匯入乙○○上開合作金庫帳│
│    │戶內，旋遭詐欺集團成員提領。                      │
├──┼─────────────────────────┤
│二  │甲○○於九十四年五月七日下午三時四十分許（起訴書附│
│    │表誤為六日），在高雄市○○○街藍語網咖上網，而基於│
│    │意圖為自己不法所有犯意聯絡之詐騙集團某女子成員經由│
│    │網際網路，佯稱願提供援交云云，致使甲○○信以為真，│
│    │遂於同日晚間八時許，撥打電話聯繫上開女子，上開詐騙│
│    │集團成員藉詞必須確認甲○○是否有錢云云，致使甲○○│
│    │陷於錯誤，而依指示於當晚十時二十一分許、翌日凌晨零│
│    │時十七分許及翌日凌晨零時二十一分許，接續三次由高雄│
│    │縣岡山鎮火車站附近之提款機，先後將新台幣（下同）三│
│    │萬二千元、三萬八千元及一千元（共七萬一千元），匯入│
│    │鄭桂英上開中國信託銀行帳戶內，旋遭詐欺集團成員提領│
│    │。                                                │
├──┼─────────────────────────┤
│三  │陳文欽於九十四年五月七日下午六時許，在新竹縣竹北地│
│    │區某處工地，看見基於意圖為自己不法所有犯意聯絡之詐│
│    │騙集團所散發之虛偽色情小廣告，陳文欽信以為真，經由│
│    │廣告上之電話聯繫，詐騙集團成員藉詞必須確認陳文欽是│
│    │否為警察云云，致使陳文欽陷於錯誤，而依指示於翌日凌│
│    │晨零時十五分、十八分、二十一分及二十三分許，接續四│
│    │次由新竹縣竹南鎮之新竹國際商業銀行提款機，先後將新│
│    │台幣（下同）三萬元、三萬元、三萬元及一萬元（共十萬│
│    │元），匯入鄭桂英上開臺新銀行帳戶內，旋遭詐欺集團成│
│    │員提領。                                          │
└──┴─────────────────────────┘
